臺灣基隆地方法院刑事判決　　　　　　　 94年度訴字第614號
公　訴　人　臺灣基隆地方法院檢察署檢察官
被　　　告　乙○○
　　　　　　丙○○
上列被告因違反槍砲彈藥刀械管制條例案件，經檢察官提起公訴
（94年度偵字第389號），本院合議庭裁定由受命法官獨任進行
簡式審判程序，判決如下：
    主  文
丙○○共同未經許可寄藏可發射子彈具有殺傷力之改造手槍，處
有期徒刑柒月，併科罰金新臺幣萬元，罰金如易服勞役，以新
臺幣玖佰元即銀元佰元折算壹日。
乙○○未共同經許可寄藏可發射子彈具有殺傷力之改造手槍，處
有期徒刑捌月，併科罰金新臺幣萬元，罰金如易服勞役，以新
臺幣玖佰元即銀元佰元折算壹日。
扣案如附表所示之改造手槍支（含彈匣）、口徑0.22吋制式子
彈顆及口徑8.9mm土製子彈柒顆均沒收。
    理  由
一、犯罪事實：
    緣姓名不詳綽號「阿元」之成年男子，於94年1月16日下午1
    0時許，在臺北縣三重市○○○路旁之高爾夫球場，將其非
    法持有可發射子彈具殺傷力之改造手槍3把、口徑9mm制式子
    彈11顆、口徑0.22吋制式子彈3顆、口徑8.9mm土製子彈10顆
    （與非屬槍枝主要零件之改造手槍半成品1批、無殺傷力不
    發彈之口徑9mm制式子彈3顆、空彈殼5顆）等物品交予丙○
    ○保管，經乙○○同意，丙○○及乙○○均明知可發射子彈
    ，具有殺傷力之改造手槍及子彈為槍砲彈藥刀械管制條例第
    4條第1項第1款、第2款所稱之槍砲、子彈，未經許可不得任
    意持有、寄藏，二人未經許可，基於共同寄藏之犯意聯絡，
    將上開槍、彈等物品寄藏於乙○○所有車號0379─KL號自小
    客車內，阿元並約定於次（17）日要丙○○交還上開槍、彈
    等物品。嗣於於94年1月17日中午12時20分，在基隆市○○
    區○○街198巷口，丙○○及乙○○走近靠近0379─KL號自
    小客車，丙○○用遙控器將0379─KL號自小客車車門打開，
    適執勤之基隆市警察局第一分局南榮路派出所副主管王炳坤
    及警員李培基巡邏經過，因李培基警員為乙○○之管區，發
    現乙○○為失蹤人口，乃告知副主管王炳坤後2人即上前盤
    查，經警員出示證件並表明身分，丙○○竟用遙控器將車門
    鎖起來，警員要丙○○打開車門給警員看，發現副駕駛座下
    有1個黃色格子袋子，在警員發覺丙○○涉嫌槍砲彈藥刀械
    管制條例罪嫌前，丙○○將該內有槍、彈之黃色格子袋子交
    給王炳坤，說是朋友寄放，並說是「壞鐵」（台語，意即槍
    枝），王炳坤打開黃色格子袋子發現內有1支槍並請支援警
    力到場，將丙○○、乙○○及乙○○所有車號0379─KL號自
    小客車帶回派出所處理，再經丙○○及乙○○同意搜索，繼
    在駕駛座下搜獲內有改造手槍1把子彈6顆之黑色手提包1 個
    、用白色紗巾包裹內有改造手槍1把子彈4顆及以衛生紙包裹
    之改造手槍半成品1批、子彈17顆及彈殼4顆等物，查獲之槍
    、彈經送刑事警察局鑑定結果，上開改造手槍均可擊發適用
    子彈使用，認具殺傷力（槍枝管制編號0000000000、000000
    0000、0000000000），口徑9mm制式子彈11顆（經實際試射1
    1顆）、口徑0.22吋制式子彈3顆、口徑8.9mm土製子彈10顆
    （經實際試射3顆）均具殺傷力。丙○○於警員未發覺犯罪
    前自首而接受裁判。乙○○於偵查中、審判中自白，並供述
    全部槍、彈之來源及去向，因而查獲。案經基隆市警察局第
    一分報告臺灣基隆地方法院檢察署檢察官偵查起訴。
二、程序事項：
    本件被告丙○○及乙○○所犯者非為死刑、無期徒刑、最輕
    本刑為3年以上有期徒刑之罪或高等法院管轄第一審案件，
    其於準備程序進行中，先就被訴事實為有罪之陳述，經告知
    其簡式審判程序之旨，並聽取公訴人之意見後，本院依刑事
    訴訟法第273條之1第1項之規定，裁定由受命法官獨任進行
    簡式審判程序，合先敘明。
三、認定事實所依據之證據及理由：
    (一)被告丙○○及乙○○之自白：被告丙○○及乙○○於本院
      準備程序、審理中自白其於前述時、地寄藏改造槍枝及子
      彈之犯行事實，其任意自白核與下列事證相符，應堪採為
      證據。
    (二)附表所示之改造手槍3支（含彈匣）、口徑9mm制式子彈11
      顆、口徑0.22吋制式子彈3顆、口徑8.9mm土製子彈10顆扣
      案。
    (三)再扣案之手槍經送請內政部警政署刑事警察局以性能檢驗
      法鑑定結果，1支（槍枝管制編號0000000000號）認係由
      仿GLOCK廠17型半自動手槍製造之玩具手槍換裝土造金屬
      滑套、槍管改造而成之改造手槍，機械性能良好，可擊發
      適用子彈，認有殺傷力，1支（槍枝管制編號0000000000
      號）認係由仿GLOCK廠17型半自動手槍製造之玩具手槍換
      裝土造金屬滑套、槍管改造而成之改造手槍，機械性能良
      好，可擊發適用子彈，認有殺傷力，1支（槍枝管制編號
      0000000000號）認係由仿BERETTA廠半自動手槍製造之玩
      具手槍槍身組合土造金屬槍管及土造金屬滑套改造而成之
      改造手槍，機械性能良好，可擊發適用子彈，認有殺傷力
      。口徑9mm制式子彈11顆，經實際試射11顆，認均具殺傷
      力，口徑0.22吋制式子彈3顆，認均具殺傷力，口徑8.9mm
      土製子彈10顆，經取樣3顆試射結果，均可擊發，認均具
      殺傷力。此有該局94年3月14日刑鑑字第0940012841號槍
      彈鑑定書、94年11月2日刑鑑字第0940143993號函附卷可
      稽，是上開改造手槍3支及、口徑9mm制式子彈11顆、口徑
      0.22吋制式子彈3顆、口徑8.9mm土製子彈10顆均具有殺傷
      力至明。
    (四)基隆市警察局第一分局搜索扣押筆錄、照片8張附卷可考。
    (五)證人王炳坤、李培基於本院審判時之證詞：證人王炳坤、
      李培基結證稱在查獲槍彈之前被告丙○○是自己交出槍枝
      並講出寄藏槍枝的事情，而接受裁判乙情。
    (六)被告乙○○於偵查中、審判中自白，並供述全部槍、彈之
      來源及去向，因而查獲。
四、論罪及科刑之理由：
    (一)查被告乙○○、丙○○犯罪後，槍砲彈藥刀械管制條例第
      11條第4項：「未經許可，持有、寄藏或意圖販賣而陳列
      第1項所列槍砲者，處1年以上7年以下有期徒刑，併科新
      臺幣7,000,000元以下罰金」之規定，業經立法院修正刪
      除，並將相關罰則移列同條例第8條第4項：「未經許可，
      持有、寄藏或意圖販賣而陳列第1項所列槍枝者，處3年以
      上10年以下有期徒刑，併科新臺幣7,000,000元以下罰金
      」，並經總統於94年1月26日明令公布，同年月28日生效
      。比較新舊法結果，以修正前之舊法有利於被告乙○○、
      丙○○，依刑法第2條第1項但書之規定，被告乙○○、丙
      ○○持寄藏改造手槍之行為，應適用行為時之舊法處罰。
      至被告乙○○、丙○○寄藏改造子彈、制式子彈部分，因
      槍砲彈藥刀械管制條例第12條未經修正，故無新舊法比較
      適用之問題。
    (二)核被告乙○○、丙○○所為，係犯修正前之槍砲彈藥刀械
      管制條例第11條第4項之未經許可持有其他可發射子彈具
      有殺傷力槍枝罪、現行槍砲彈藥刀械管制條例第12條第4
      項之未經許可寄藏子彈罪。又被告乙○○、丙○○以一寄
      藏行為，分別觸犯構成要件不相同之上述二罪名，為異種
      想像競合犯，應從一重之未經許可寄藏其他可發射子彈具
      有殺傷力槍枝罪處斷。被告乙○○、丙○○2人就上開犯
      行，有犯意聯絡及行為分擔，均為共同正犯。本件起訴書
      原記載被告乙○○、丙○○涉犯上揭法條之非法持有槍砲
      、子彈之事實及罪嫌，惟業經蒞庭檢察官於本院審判時更
      正為未經許可寄藥槍砲、子彈之事實及罪名，本院毋庸變
      更起訴法條，在此說明。
    (三)被告丙○○於警員未發覺犯罪前自首而接受裁判，業據證
      人王炳坤、李培基於本院審判時結證屬實，應依刑法第62
      條前段之規定減輕其刑。被告乙○○於偵查中、審判中自
      白，並供述全部槍、彈之來源及去向，因而查獲，應依槍
      砲彈藥刀械管制條例第18條第4項之規定減輕其刑。
    (四)本院審酌被告乙○○、丙○○一時失察，受友人之託而寄
      藏槍、彈，犯罪情節並非嚴重，犯後均坦白認錯等一切情
      狀，量處如主文所示之刑，併科罰金部分並諭知如易服勞
      役之折算標準。
    (五)扣案如附表所示之改造手槍3支（含彈匣）、口徑0.22吋
      制式子彈3顆、口徑8.9mm土製子彈7顆，均屬違禁物，應
      依刑法第38條第1項第1款之規定，宣告沒收（查獲扣案口
      徑9mm制式子彈11顆，經實際試射11顆，口徑8.9mm土製子
      彈3顆，經取樣試射，均告滅失，已非屬違禁物，又口徑
      9mm制式子彈3顆，經實際試射認係不發彈，空彈殼5顆，
      認不具殺傷力，亦非屬違禁物，均不予宣告沒收）。
五、適用之法律依據：
    刑事訴訟法第299條第1項前段、第273條之1第1項、第284條
    之1、第310條之2、第454條第1項，修正前槍砲彈藥刀械管
    制條例第11條第4項、現行槍砲彈藥刀械管制條例第12條第4
    項、第18條第4項，刑法第11條前段、第2條第1項但書、第
    28條、第55條、第62條前段、第42條第2項、第38條第1項第
    1款，罰金罰鍰提高標準條例第2條，現行法規所定貨幣單位
    折算新臺幣條例第2條，判決如主文。
本案經檢察官甲○○到庭執行職務。
中　　華　　民　　國　　94　　年　　11　　月　　21　　日
                  刑事第四庭法  官  鄭景文
以上正本證明與原本無異。
對於本件判決如有不服，應於收受送達後10日內，向本院提出上
訴書狀，上訴於臺灣高等法院，並按他造當事人之人數附具繕本
。
中　　華　　民　　國　　94　　年　　11　　月　　21　　日
                            書記官  陸清敏
附錄論罪法條：
修正前槍砲彈藥刀械管制條例第11條第 4 項：
未經許可，持有、寄藏或意圖販賣而陳列第1 項所列槍砲者，處
1 年以上7 年以下有期徒刑，併科新臺幣7,000,000 元以下罰金
。
現行槍砲彈藥刀械管制條例第12條第 4 項：
未經許可，持有、寄藏或意圖販賣而陳列子彈者，處5 年以下有
期徒刑，併科新台幣3,000,000元以下罰金。
附表：
扣案改造手槍3支（含彈匣）：
1支（槍枝管制編號0000000000號）認係由仿GLOCK廠17型半自動
手槍製造之玩具手槍換裝土造金屬滑套、槍管改造而成之改造手
槍，1支（槍枝管制編號000000000 0號）認係由仿GLOCK廠17 型
半自動手槍製造之玩具手槍換裝土造金屬滑套、槍管改造而成之
改造手槍，1支（槍枝管制編號00000000 00號）認係由仿BERETT
A廠半自動手槍製造之玩具手槍槍身組合土造金屬槍管及土造金
屬滑套改造而成之改造手槍。
